臺灣臺南地方法院刑事判決　　　　　　　　96年度易字第96號
公　訴　人　臺灣臺南地方法院檢察署檢察官
被　　　告　甲○○
上列被告因恐嚇案件，經檢察官提起公訴（九十五年度偵字第一
五二六四號），經本院判決如下：
    主  文
甲○○以加害生命之事，恐嚇他人致生危害於安全，處拘役參拾
日，如易科罰金，以新台幣 壹仟元折算壹日。
    事  實
一、甲○○與乙○○因於網路遊戲相識，然因於遊戲中發生糾紛
    ，甲○○竟心生不滿，而於民國九十五年八月七日上午九時
    五分許至同日上午九時四十六分許止，以其所使用之門號0
    000000000號撥打乙○○所使用之行動電話門號0
    000000000號共計十八通電話，並基於恐嚇他人生
    命、安全之犯意，於前開多次電話通話其中一次通話中，以
    欲加害乙○○及其家人生命等惡害之通知，接續向乙○○恫
    稱：「你小心，我要殺死你全家」等語三次，致使乙○○心
    生畏懼致生危害於安全，進而報警處理，經警循線追查而查
    悉上情。
二、案經台南市警察局第三分局報告台灣台南地方法院檢察署檢
    察官偵查起訴。
    理  由
壹、有罪部分：
一、程序部分：按被告以外之人於審判外之言詞或書面陳述，除
    法律有規定者外，不得作為證據，刑事訴訟法第一百五十九
    條第一項定有明文，查告訴人乙○○於警詢之證述，係被告
    以外之人於審判外之陳述，且被告不同意作為證據，原則上
    不得作為認定被告犯罪之證據資料。另檢察官亦未證明前開
    告訴人於警詢中之陳述具有刑事訴訟法第一百五十九條之二
    所示「具有較可信之特別情況，且為證明犯罪事實存否所必
    要」之回復證據能力之外部情況要件，是告訴人於警詢之證
    述，應不得採為本案證據。
貳、實體部分：
一、訊據被告甲○○固坦承於前揭時地使用其行動電話撥打告訴
    人乙○○使用之行動電話，惟矢口否認涉有恐嚇告訴人甲○
    ○犯行，辯稱：其與告訴人乙○○因網路遊戲有所爭執，其
    欲向告訴人乙○○解釋，故撥打電話予告訴人乙○○，但並
    未恫嚇告訴人乙○○稱欲殺害告訴人及其全家云云。
二、經查：
  (一)被告甲○○於九十五年八月七日上午九時五分許至同日上午
    九時四十六分許止，以其所使用之門號000000000
    0號撥打告訴人乙○○所使用之行動電話門號000000
    0000號共計十八通電話等情，業據被告甲○○於警詢及
    偵、審中均坦承在卷，核與證人即告訴人乙○○於偵查及本
    院審理時具結後所為之證述相符，並有告訴人乙○○使用之
    行動電話門號0000000000號行動電話通聯紀錄一
    份在卷可稽（參見警卷第一二頁至第二三頁），此部分事實
    應堪認定。
  (二)告訴人乙○○於偵查中以證人身分具結後證稱：九十五年八
    月七日上午，接獲被告電話，經被告告知為網路代號「心隨
    風動」，被告復稱要其起床上廁所等騷擾言語，其憤而要求
    被告停止其行為，被告即稱「你小心，我要殺死你全家」等
    惡害通知之言語（參見偵卷第一七頁）；復於本院審理時結
    證稱：案發當日接獲被告電話，被告剛開始是叫其起床，其
    要求被告停止並將電話掛掉，被告復不斷撥打電話，並於電
    話中恫稱：「小心我要殺你，殺你全家」等語（參見本院卷
    第二六頁），是觀告訴人乙○○前後以證人身分所為之證詞
    ，前後一致，參以前述被告於一小時內竟連續撥打十八通電
    話予告訴人等與常情有違之行為，堪信告訴人前開證詞當非
    設詞誣陷被告之語。又告訴人乙○○於本院審理，以證人身
    分為前開證述時，業已具結以擔保其真實性，並經檢察官及
    被告之詰問與本院之詢問，以探究當日之情狀，於調查證據
    過程中，已盡查核其證詞真實性之能事，仍未發現告訴人前
    開證詞有何不合常情或其他違反經驗法則等情事，而得動搖
    其證詞之可信性。此外，被告係於電話中，對告訴人乙○○
    為前開恐嚇言詞，是被告所為前開恐嚇言語時，除接聽電話
    之告訴人乙○○外，本無其他人得以知悉被告與告訴人乙○
    ○間之談話內容，是依本案性質，本難期待尚有其他證人得
    以直接證明告訴人乙○○前開證述，自不應以無其他證人得
    以直接佐證告訴人乙○○前開證述內容，即認告訴人乙○○
    前開證述與事實不符。綜此，應認告訴人乙○○前開證詞與
    事實相符，應堪採信，被告甲○○辯稱並未恐嚇告訴人云云
    ，應係事後卸責之詞，且與事實不符，無可採信。
  (三)從而，被告甲○○恐嚇犯行明確，堪以認定，應依法論科。
二、核被告所為係犯刑法第三百零五條之恐嚇罪。被告基於一恐
    嚇犯意，接續三次恐嚇告訴人，為接續犯，僅為單一之恐嚇
    罪。爰審酌被告係因網路遊戲與告訴人發生糾紛而生之恐嚇
    動機、恐嚇手段、告訴人因而所受之恐懼程度、犯罪後始終
    否認犯行之態度等一切情狀，量處如主文所示之刑，並諭知
    易科罰金之折算標準，以資懲儆。
據上論斷，應依刑事訴訟法第二百九十九條第一項前段，刑法第
三百零五條、第四十一條第一項前段，刑法施行法第一條之一，
判決如主文。
本案經檢察官丙○○到庭執行職務
中　　華　　民　　國　　96　　年　　6 　　月　　14　　日
                      刑事第九庭
                          審判長法　官  楊清安
                                法  官  朱中和
                                法  官  卓穎毓
以上正本證明與原本無異。
如不服本判決，應於收受送達後十日內向本院提出上訴書狀（應
附繕本）。
  　　　　　　　　　　　　　　　書記官  秦建華
中　　華　　民　　國　　96　　年　　6 　　月　　14　　日
附錄法條：
中華民國刑法第305條
以加害生命、身體、自由、名譽、財產之事，恐嚇他人致生危害
於安全者，處2年以下有期徒刑、拘役或3百元以下罰金。
